臺灣高等法院高雄分院刑事判決　　　　 94年度上易字第561號
上　訴　人
即　被　告　甲○○
上　訴　人
即　被　告　丙○○
上列上訴人因竊盜案件，不服臺灣高雄地方法院94年度易字第87
1 號中華民國94年6 月30日第一審判決（起訴案號：臺灣高雄地
方法院檢察署94年度偵字第8547號），提起上訴，本院判決如下
：
    主  文
上訴駁回。
    事  實
一、甲○○前於民國79年間因竊盜案，經臺灣高雄地方法院判
    處有期徒刑3 年2 月確定，於80年間減刑為有期徒刑1 年7
    月；於80年間因違反肅清煙毒條例案件，經臺灣高雄地方
    法院判處有期徒刑3 年10月確定；上開罪經定應執行刑
    為有期徒刑5 年4 月，刑期自80年8 月13日起算，於83年2
    月8 日第一次縮短刑期假釋出監。復於第一次假釋期間之
    84年間，因違反肅清煙毒條例案件，經臺灣高雄地方法院判
    處有期徒刑3 年10月確定，而上開假釋亦遭撤銷，應執行殘
    刑2 年4 月3 日，與罪接續執行，刑期自84年11月7 日起
    算，嗣於87年12月29日第二次縮短刑期假釋出監。後於第
    二次假釋期間之88年間，又因施用毒品案件送觀察勒戒、強
    制戒治，上開第二次假釋再遭撤銷，應執行殘刑2 年8 月11
    日，刑期自89年6 月17日起算，並於91年12月1 日縮刑期滿
    執行完畢。
二、丙○○前於80年間因竊盜案，經臺灣高雄地方法院判處有
    期徒刑1 年2 月確定；於80年間因違反肅清煙毒條例案件
    ，經臺灣高雄地方法院判處有期徒刑3 年10月確定；上開
    罪經定應執行刑為有期徒刑4 年10月，刑期自81年2 月8
    日起算，於83年2 月6 日第一次假釋出監。又於第一次假
    釋期間之83、85年間，因違反麻醉藥品管理條例案件，經臺
    灣高雄地方法院分別判處有期徒刑4 月、3 月確定，分別於
    84年2 月9 日、85年12月11日易科罰金執行完畢，而上開第
    一次假釋亦經撤銷，應執行殘刑2 年5 月16日，刑期自86年
    12月8 日起算，後於88年5 月27日第二次假釋出獄，並於89
    年4 月21日縮刑假釋期滿執行完畢。
三、甲○○、丙○○均不知警惕，共同基於意圖為自己不法所有
    之犯意聯絡，於94年4 月11日下午3 時許，由甲○○帶其
    所有對於人之生命、身體、安全具有危險性可供兇器使用之
    榔頭1 支、鑿子2 支，與丙○○一同在高雄縣鳳山市海光里
    大智陸橋旁之「環保公園」內，先由甲○○持上開榔頭1 支
    、鑿子2 支，敲打公園內休閒椅1 張（為高雄縣鳳山市○○
    ○○路燈管理所管理中）所附著之水泥基座，待基座鬆動後
    ，再與丙○○合力將該休閒椅（價值新臺幣6,500 元）拆下
    ，而竊取之。得手後，乃由甲○○騎乘車牌號碼LMY-407 號
    重型機車搭載身扛上開休閒椅之丙○○，擬變賣後共同花用
    ；旋於同日下午3 時15分許，行經高雄縣鳳山市○○路大智
    陸橋下，為警當場發現，經警攔下丙○○，而甲○○則乘隙
    逃逸，然亦隨即為警在高雄縣鳳山市○○路、鳳松路口查獲
    ，並自甲○○所騎乘之上開機車腳踏板上扣得甲○○所有供
    竊盜用榔頭1 支、鑿子2 支。
三、案經高雄縣政府警察局鳳山分局報告臺灣高雄地方法院檢察
    署檢察官偵查起訴。
    理  由
一、程序方面─
    本件上訴人即被告甲○○、丙○○均經合法傳喚（見本院卷
    第39、41頁送達證書），無正當理由不到庭，爰不待其等到
    庭陳述，逕行判決。
二、認定犯罪事實所憑證據及理由─
  (一)訊據被告甲○○於原審固坦承有竊取本件休閒椅，惟另辯稱
    ：「公園的椅子本來就是鬆動的，伊並未使用榔頭、鑿子」
    云云；被告丙○○則矢口否認有竊盜犯行，辯稱：「是甲○
    ○叫伊幫忙把公園的椅子搬走，扣案的榔頭、鑿子，不可能
    把休閒椅撬起來」云云。
  (二)經查：
  證人即高雄縣鳳山市○○○○路燈管理所稽查員乙○○○於
    原審證稱：「失竊的休閒椅釘在地上的壁虎（即釘子）都被
    破壞掉了；因為公園內休閒椅的四個椅腳是用四支壁虎（即
    釘子）固定，所以如果要把椅子移動，必須用扳手弄開或是
    以鑿子、鐵鎚破壞，如果休閒椅所附著基座的水泥被打碎，
    就是用鑿子等物破壞的，但以鑿子破壞，也有可能鉚釘仍留
    在基座上」等語（見原審易字卷第61至63頁），證人即高雄
    縣政府警察局鳳山分局埤頂派出所巡佐黃永銓於原審證稱：
    「伊等當時在鳳山市的『環保公園』內巡邏，有個老伯指著
    椅子基座（指警卷第23頁照片），向伊等說有人偷走休閒椅
    ，伊回頭就看到甲○○騎著機車，後面搭載丙○○，而丙○
    ○身上還扛著椅子，就馬上去追捕，當時伊看到水泥基座上
    有被敲打的痕跡，水泥基座都被敲破了，且看得出來是新敲
    打的痕跡」等語（見原審易字卷第63至65頁），並有椅腳已
    遭敲斷之休閒椅照片2 幀、現場水泥基座照片2 幀在卷可憑
    （見警卷第22、23頁）。足認自水泥基座撬開本件休閒椅，
    確需藉助鑿子、鐵鎚（榔頭）等工具，始能為之。
  依被告甲○○於原審供稱：「伊知道公園內的椅子是政府的
    ，所以才請丙○○幫伊移到旁邊，看能不能賣錢，伊承認有
    貪念；因一時貪念，伊就與丙○○一起把椅子搬走，想要變
    賣」等語（見原審易字卷第50、60頁），被告丙○○於原審
    、本院分別供稱：「伊知道椅子是政府公物」、「伊承認搬
    椅子不對，椅子是公家的」等語（見原審易字卷第50頁，本
    院卷第35頁）。足認被告2 人搬動本件休閒椅，確不法所有
    之意圖。
  扣案榔頭1 支、鑿子2 支，係於警查獲被告丙○○後，再自
    被告甲○○所騎乘之上開機車腳踏板上查扣，業經證人黃永
    銓於原審證稱：「當時伊等叫甲○○、丙○○不要動，甲○
    ○騎機車先跑，所以甲○○是後來才被查獲及扣得榔頭1 支
    、鑿子2 支」等語（見原審易字卷第64頁），及被告甲○○
    於原審供稱：「榔頭、鑿子是伊放在機車腳踏板上」等語在
    卷（見原審易字卷第66頁）。則以被告甲○○於為警查獲時
    ，其所供以搭載被告丙○○之機車上，恰有與竊取本件休閒
    椅所需之工具榔頭、鑿子相符之工具，自足認被告2 人確有
    持扣案之榔頭、鑿子，供為敲打本件休閒椅所附著之水泥基
    座之工具之用。
  復有贓物認領保管單1 紙在卷可資佐證（見警卷第15頁）。
  (三)綜上所述，被告2 人上開辯解，均為避重就輕之詞，不足採
    信。是本件事證已明，被告2 人犯行均堪認定。
三、論罪及科刑之理由─
  (一)扣案榔頭1 支、鑿子2 支，均屬金屬製品、質地堅硬，且鑿
    子2 支外型尖銳，有相片1 幀在卷可憑（見警卷第21頁），
    若持以行兇，客觀上均足以對人生命、身體、安全構成危險
    性，均係屬兇器無訛。是核被告2 人所為，均係犯刑法第32
    1 條第1 項第3 款攜帶兇器竊盜罪。被告2 人，就上開竊盜
    犯行，有犯意聯絡及行為分擔，均為共同正犯。又被告甲○
    ○、丙○○分別有上開事實欄所載之前科犯行及執行情形，
    有臺灣高等法院被告前案紀錄表在卷可稽，其等均於有期徒
    刑執行完畢後5 年內，再犯本件有期徒刑以上之罪，均為累
    犯，均依刑法第47條規定加重其刑。
  (二)原判決認被告2 人罪證明確，因而適用刑法第28條、第321
    條第1 項3 款、第47條、第38條第1 項第2 款之規定，並審
    酌被告2 人不思以己力獲取所需，卻任意竊取他人財物，自
    不足取，惟念被告2 人所竊得之休閒椅1 張價值僅6,500 元
    ，並非鉅額，且已返還被害人，損害業已減輕，而本案扣案
    兇器係被告甲○○所有並攜帶，被告丙○○涉案情節較輕等
    一切情狀，分別量處被告甲○○有期徒刑8 月，被告丙○○
    有期徒刑7 月，以資懲儆。又說明扣案榔頭1 支、鑿子2 支
    ，均為被告甲○○所有，業據被告甲○○供明在卷（見警卷
    第7 頁），且係供犯本件竊盜犯罪所用，均依刑法第38條第
    1 項第2 款規定宣告沒收。經核原判決認事用法均無不合，
    量刑亦屬妥適，被告2 人否認犯罪，提起上訴，均無理由，
    應予駁回。
四、適用之法律：刑事訴訟法第371條、第368 條。
本案經檢察官姜麗儒到庭執行職務。
中　　華　　民　　國　　94　　年　　10　　月　　28　　日
                  刑事第七庭    審判長法  官  莊飛宗
                                      法  官  黃憲文
                                      法  官  曾逸誠
以上正本證明與原本無異。
不得上訴。
中　　華　　民　　國　　94　　年　　10　　月　　28　　日
　　　　　　　　　　　　　　　　　　　書記官  郭蘭蕙
附錄本判決論罪之法條：
刑法第321 條第1 項：
犯竊盜罪而有左列情形之一者，處6 月以上5 年以下有期徒刑：
一  於夜間侵入住宅或有人居住之建築物、船艦或隱匿其內而犯
    之者。
二  毀越門扇、牆垣或其他安全設備而犯之者。
三  攜帶兇器而犯之者。
四  結夥三人以上而犯之者。
五  乘火災、水災或其他災害之際而犯之者。
六  在車站或埠頭而犯之者。
